10/10/23, 8:07 AM InfoJobs - CV

# InfoJobs

Por leer en Nederlands | Dutch - REMOTE - Business Development Representative B2B



### pedicura médica en autónomo callista

CV actualizado el 27/08/2023

Edad: 54 años (10/10/1969)

Autónomo: No

Madrid

Vehículo propio: No

Género: Hombre

### Killer questions

Vertel ons over je ervaring met het werken aan de telefoon.

Tijdens mijn werkervaring in het bankwezen werden cold calls omgezet in afspraken met cliënten. Met een volledige opleiding in verkoop en het omzetten van deze ervaring in positieve resultaten werd het mogelijk om zelf opleiding te geven in de verkoop. Telefoneren en organiseren van werk is een rode draad doorheen mijn volledige carrière.



Competencias Completado

?

10/10/23, 8:07 AM InfoJobs - CV

### Experiencias

Marzo 2022 - Actualmente (1 año y 7 meses)

### pedicura médica

autónomo callista | ONG y servicios sociales

Nivel Especialista

A quién reporta reportando a Director general

Categoría y subcategoría Atención a clientes: Atención al cliente

Abril 2005 - Abril 2022 (17 años)

### Director/a de empresa

enfermero autónomo | ONG y servicios sociales

Nivel Especialista

A quién reporta reportando a Director general

Categoría y subcategoría Sanidad y salud: Enfermería

Marzo 1991 - Agosto 2002 (11 años y 5 meses)

#### Director/a de banco

Banco Bélgica | Banca

Nivel Especialista

A quién reporta reportando a Director área

Categoría y subcategoría Atención a clientes: Atención al cliente

Productos financieros Venta de productos financieros Dirección financiera Venta de productos y servicios financieros

### **Estudios**

Estudios reglados

POSTGRADO

Septiembre 2005 - Junio 2006 (9 meses)

### enfermero especialización dolor

Bélgica

GRADO

Septiembre 2002 - Junio 2005 (2 años y 9 meses)

### PCEO Grado en Podología / Grado en Enfermería

Bélgica

GRADO

Septiembre 1989 - Junio 1990 (9 meses)

### Grado en Finanzas, Banca y Seguros

Bélgica

10/10/23, 8:07 AM InfoJobs - CV

Septiembre 1980 - Junio 1987 (6 años y 9 meses)

### **Bachillerato**

Bélgica

### Conocimientos

Atención personalizada a VIP

### Idiomas

Español Intermedio

Inglés Avanzado

Francés Básico

Holandés Nativo

## Situación laboral y preferencias

Situación laboral Tengo trabajo pero quiero cambiar

Puesto preferido Conductor/a VTC

Contrato preferido Indefinido

Jornada preferida Completa

Disponibilidad para cambiar de

residencia

Depende de las condiciones

Disponibilidad para viajar Depende de las condiciones

Destinos preferidos Madrid

Categorías preferidas Atención a clientes (Atención al cliente)